臺灣高等法院刑事判決　　　　　　　　　　　　　九十一年度交上易字第三二八號
　　上　訴　人　臺灣桃園地方法院檢察署檢察官
　　被　　　告　甲○○
右上訴人因被告公共危險案件，不服臺灣桃園地方法院九十一年度交易字第三○二號
，中華民國九十一年七月三十日第一審判決（起訴案號：臺灣桃園地方法院檢察署九
十一年度偵字第四三五○號），提起上訴，本院判決如左：
    主  文
上訴駁回。
    理  由
一、本案經本院審理結果，認第一審判決對被告甲○○為無罪之諭知，核無不當，應
    予維持，並引用第一審判決書記載之證據及理由。（如附件）
二、檢察官上訴意旨略以：按服用酒類後若吐氣所含酒精成份超過每公升○點二五毫
    克以上者，即為酒力所困，辨識力、注意力、反應力均不如常，不得駕車，道路
    交通安全規則第一百十四條第二款定有明文。本件肇事時間為晚間十一時許之深
    夜，天候下雨，且肇事路段為彎道，一般正常人駕車時均須格外注意，減速慢行
    ，小心安全駕駛，詎被告竟以六、七十公里之高速駛經該路段，失控而肇事，且
    其事前飲酒，事後經酒測高達每公升○點四二毫克，依社會通念，飲酒與肇事間
    有相當因果關係。又證人即警員邱明龍已證稱被告當時有酒氣，接受盤問時語氣
    有停頓，不能一次講完等情。綜合客觀情事具體認定，被告已達不能安全駕駛之
    情形等語。
三、經查：刑法第一百八十五條之三所稱「不能安全駕駛交通動力工具」之認定，一
    般人飲酒後酒精雖會使人之自主神經系統產生亢奮與認知功能的暫時性缺損，且
    酒後駕車之駕駛人對於移動景物的追蹤能力、經強光照射後恢復視力、監視四周
    之注意力，較平時缺乏等情，然人體對於酒精濃度之承受度，每因個人體質而異
    ，依醫學文獻所知，人體呼氣酒精濃度達每公升○點五毫克時，始有反應較慢、
    感覺減低、影響駕駛之症狀，此有台北榮民總醫院八十八年八月五日（八八）北
    總內字第二六八六八號函影本一份附卷（參見本院卷第十四至十五頁）可憑，而
    內政部警政署及交通部道路交通安全督導委員會編印之警察人員交通執法程序手
    冊亦載明，駕駛人查獲呼氣酒精濃度超過每公升○點五五毫克時，應移送法辦，
    亦有該手冊影本一份附卷（參見本院卷第十六至二一頁）可憑，從而，尚難單憑
    被告之酒精測試值達每公升○點四二毫克，即遽認被告不能安全駕駛動力交通工
    具，自甚明確；且依卷附道路交通事故調查報告表及現場照片六幀所示（參見偵
    查卷第十七至二○頁），本件車禍肇事時間為九十一年二月一日晚上二十四時之
    深夜，天候為雨天，有彎道之客觀狀況下，被告自承以時速七十公里超速行駛時
    ，當有可能疏忽失控，再依被告、證人章勝傑迭於警訊、偵查、原審及本院之相
    符供證：本件車禍之發生原因主要導因於被告以時速六、七十公里之速度行駛至
    肇事路段轉彎處，為閃避突然衝出之野狗（或野貓）而緊急煞車，造成輪胎打滑
    ，車輛三百六十度迴轉，而碰撞路旁電線桿致肇事，被告係於當日下午有飲酒，
    晚上並未飲酒等情，堪信屬實，應認有客觀事實認定被告車禍之原因，並非事前
    飲酒致不能安全駕駛動力交通工具所造成，而係因閃避野狗（或野貓）超速失控
    所致，當甚明確，而堪認定。再被告縱有「語氣停頓」、「含糊不清」之情形，
    惟參諸卷附測試觀察紀錄表之記載（參見偵查卷第十頁），被告並無其他各種酒
    後失控之情形，尚難依該測試觀察紀錄表作為認定被告有此部分不能安全駕駛交
通動力工具而駕駛犯行之積極證據，亦甚明確。從而，檢察官之上訴，非有理由
    ，應予駁回。
據上論斷，應依刑事訴訟法第三百七十三條、第三百六十八條，判決如主文。
本案經檢察官周志榮到庭執行職務。
中      華      民      國    九十一    年    十一    月    十三    日
                              臺灣高等法院交通法庭
                                  審判長法  官  黃  瑞  華
                                        法  官  陳  坤  地
                                        法  官  雷  雯  華
右正本證明與原本無異。
不得上訴。
                                        書記官  陳  思  云
中      華      民      國    九十一    年    十一    月    十四    日
